# 电商销售返点问题

提问人：dogluck777 时间：2016-08-05 12:29:06
求教陈版，有家电商客户拟挂新三板，今天接触的立信会计师强调销售返点不能确认为收入。因为没成本，所以有配比问题。但客户之前按照部分品牌商要求，开了服务业的发票。我个人认为销售返点冲销成本是较为合理。 想请问，实务中，电商的销售返点怎么做账比较合规？

回答人：chenyiwei
对于现金返利，采用实际收取现金或者抵扣应付货款方式结算的，应作为对成本（包括本期销售成本和期末存货成本）的调整较为合理。

提问人：fanxu7788 时间：2016-08-06 11:01:02
陈版，瑞华研究汇编2010--2014中对于现金返利是记主营业务收入，贷记预计负债。您此处的回复，是否意味处理方式有发生改动？

回答人：chenyiwei
瑞华研究中的处理是针对给予返利的一方（供应商），而此处讨论的是收取返利的一方（下游采购商），因此不矛盾。